臺灣臺中地方法院民事裁定              100年度抗字第190號
抗  告  人  陳佳君
相  對  人  何乙紜
上列當事人間聲請本票准許強制執行事件，抗告人對於民國100
年7月8日本院民事庭司法事務官所為100年度司票字第3065號裁
定提起抗告，本院合議庭裁定如下：
    主    文
抗告駁回。
抗告程序費用新臺幣壹仟元由抗告人負擔。
    理    由
一按執票人向本票發票人行使追索權時，得聲請法院裁定後強制
  執行，票據法第123條定有明文。又本票執票人依票據法第123
  條規定聲請法院裁定許可對發票人強制執行，係屬非訟事件，
  此項聲請之裁定及抗告法院之裁定，僅依非訟事件程序以審查
  強制執行許可與否，並無確定實體上法律關係存否之效力，法
  院僅就本票形式上之要件是否具備予以審查即為已足，至於當
  事人間實體上之爭執，應循訴訟程序以資解決，要非非訟裁定
  法院所得審酌，最高法院著有56年台抗字第714號判例及57年
  台抗字第76號判例可資參照。
二本件相對人主張其執有抗告人於民國99年10月14日所簽發如附
  表所示之本票1紙，並免除作成拒絕證書，詎屆期提示未獲付
  款，爰依票據法第123條聲請裁定許可強制執行等情，已據相
  對人提出該本票1紙為證。而原裁定就該紙本票之形式要件為
  審查後，認為其應記載事項均已具備，因而准許，即無不合。
三抗告意旨雖謂：抗告人不同意相對人行使票據權利，因抗告人
  未違反委託經營合約書中第6條之保密條款，且相對人於100
  年5月間自行拆除大阪滷味招牌，6月間抗告人曾詢問相對人是
  否重立合約，但相對人表示不同意，抗告人即不再承租，相對
  人於7月間又重新掛回招牌等語。惟查，抗告人主張之情節，
  核屬實體上之爭執事項，此應由抗告人另行提起訴訟資以解決
  ，要非本非訟事件程序得為審究，故仍應為准許強制執行之裁
  定。從而，本件抗告為無理由，應予駁回。
四末按非訟事件之強制執行名義成立後，如經債務人提起確認該
  債權不存在之訴而獲得勝訴判決確定時，應認為原執行名義之
  執行力已可確定其不存在；若已執行完畢，債務人得依不當得
  利規定請求返還因執行所得之利益，併此敘明。
五依非訟事件法第46條、第21條第2 項、第24條第1 項，民事訴
  訟法第495 條之1 第1 項、第449 條第1 項、第78條，裁定如
  主文。
中    華    民    國  100    年    8    月    23    日
                  民事第四庭    審判長法  官  楊國精
                                      法  官  黃文進
                                      法  官  林筱涵
正本係照原本作成。
不得再抗告。
中    華    民    國  100    年    8    月    23   日
                                      書記官
附表：
┌────┬──────┬──────┬────────┐
│ 發票人 │ 發票日     │ 到期日     │ 票面金額       │
├────┼──────┼──────┼────────┤
│陳佳君  │99年10月14日│99年10月14日│新臺幣100,000元 │
└────┴──────┴──────┴────────┘